【裁判字號】    91,易,3358
【裁判日期】    920127
【裁判案由】    贓物
【裁判全文】
臺灣高雄地方法院刑事判決                      九十一年度易字第三三五八號
    公  訴  人  臺灣高雄地方法院檢察署檢察官
    被      告  丙○○  男  十.
右列被告因贓物案件，經檢察官提起公訴（九十一年度偵字第一七三七七號），本院
判決如左：
    主  文
丙○○連續故買贓物，處有期徒刑參月，如易科罰金，以參佰元折算壹日。
    事  實
一、丙○○於民國九十一年三月、四月間，在高雄市○○路『建臺百貨』對面之『伊
    麗莎ＰＵＢ』內，明知真實姓名年籍均不詳、綽號『小安』（亦稱『阿明』）之
    成年男子所販售之行動電話五支【(1)國際牌ＧＤ九○牌行動電話（銀色、序號：
    000000000000000號），為丁○○於九十一年二月初，在高雄市
    三民區○○路網咖店內失竊之物。(2)ＮＯＫＩＡ牌六二一○行動電話（銀色、序
    號：000000000000000號），係庚○○於九十一年四月四日晚上
    十二時許，在高雄市○○路「七六」內ＰＵＢ遭竊之物。(3)ＧＶＣ牌七六八行動
  電話（藍色、序號：000000000000000號），為甲○○於九十一
    年四月八日上午八時許，在高雄市○○○路光隆汽車駕訓班內失竊之物。(4)摩托
    羅拉牌九二八行動電話（紫色『公訴人誤載為紫黑色』、序號：0000000
    00000000號），為乙○○於九十一年二、三月間，在高雄市三民區○○○路五十三號住處失竊之物。(5)ＴＲＡＮＳＡＳＩＡ牌行動電話（銀色、序號：
    000000000000000號），為戊○○於九十一年三月份，在高雄市
    ○○路與福德路口遭人搶奪之物】，係來路不明之贓物，竟基於故買之概括犯意
    ，以每支新臺幣（下同）三百元至五百元之低價，連續購入上開行動電話五支（
    分五次購入），嗣分別於同年四月五日、四月七日、四月八日、四月二十三日及
    三月三十日，再各以八百元、一千三百元、八百元、五百元及八百元之價格轉售
    與己○○（不知情，經營正勝電話通訊行），嗣經警調閱通聯後循線查獲。
二、案經高雄縣政府警察局（原名高雄縣警察局）仁武分局報告臺灣高雄地方法院檢
    察署檢察官偵查起訴。
    理  由
一、訊據被告丙○○坦承於右揭時、地，連續向『小安』（亦稱『阿明』）購買行動
電話五支後，再轉售予己○○之事實，惟否認有何故買贓物犯行，辯稱：伊不知
    該行動電話係贓物等語。惟查：
  (一)國際牌ＧＤ九○行動電話（銀色、序號：000000000000000號）
    ，係被害人丁○○於九十一年二月初，在高雄市○○區○○路網咖店內失竊之物
    ；而ＮＯＫＩＡ牌六二一○行動電話（銀色、序號：000000000000
    000號），則為被害人庚○○於九十一年四月四日晚上十二時許，在高雄市○○路「七六」ＰＵＢ內遭竊之物；另ＧＶＣ牌七六八行動電話（藍色、序號：0
    00000000000000號），係被害人甲○○於九十一年四月八日上午
    八時許，在高雄市○○○路光隆汽車駕訓班內失竊之物；又摩托羅拉牌九二八行
    動電話（紫色、序號：000000000000000號），為被害人乙○○
    於九十一年二、三月間，在高雄市三民區○○○路五十三號住處失竊之物；而Ｔ
    ＲＡＮＳＡＳＩＡ牌行動電話（銀色、序號：000000000000000
    號），則為被害人戊○○於九十一年三月份，在高雄市○○路與福德路口遭人搶
    奪之財物等情，業據被害人丁○○、庚○○、甲○○、乙○○及戊○○於警訊中
    指述綦詳，是上開行動電話確為贓物無誤。
  (二)被告自陳：與『小安』（亦稱阿明）係同事，認識不到一月，不知聯絡電話，真
    實姓名不知，購買行動電話係為向朋友炫耀，嗣因缺錢，始轉賣他人內等語。準
    此而論：被告與『小安』認識不久，並未互留聯絡電話，顯見交情不深；而『
    小安』與被告同在ＰＵＢ上班，並非行動電話販賣業者，卻有眾多行動電話可供
    販賣，顯見該行動電話來源應有問題。被告向交情不身之人購買來源不明之行動
    電話，難謂無贓物之認識。另被告係九十一年三、四月間分五次購入行動電話
    ，再分別於九十一年三月三十日、四月五日、四月七日、四月八日及四月二十三
    日，將行動電話轉賣予通訊業者己○○，有該切結書可參。若被告確因缺錢而轉
    賣，則被告在九十一年四月間，資力應已陷困境，轉賣後所得之金錢應用以他項
    支出，於同月間，豈有餘錢再次購買手機轉賣。況被害人庚○○、甲○○所有之
    行動電話係分別於九十一年四月四日、四月八日遭竊，再各於九十一年四月七日
    及四月八日轉賣予己○○，從失竊至被告轉賣之日止，僅一至三天，被告持有行
    中電話時間不久，如何向朋友炫耀。又證人即通訊業者己○○於本院證稱：伊
    係以公定中古價格購入系爭行動電話，一般而言，不可能以三百元至五百元之價
    格，購買該行動電話，連同利潤及成本，伊轉賣之價格，應為購入後之價格加三
    百元等語（詳本院九十一年十二月二十三日訊問筆錄）。因此，系爭行動電話之
    購入價雖為八百元、一千三百元、八百元、五百元及八百元，但通訊業者轉賣予
    一般客戶之市價則為一千一百元、一千六百元、一千一百元、八百元及一千一百
    元，然被告確以三百元至五百元之低價購入，為市價之二分之一至三分之一，價
    格顯不相當，在贓物價格通常低於市價甚多之一般生活經驗下，被告辯稱：伊不
    知該行動電話係贓物等語，實難採信。
  (三)本院綜合上情，並參以被告確曾購入系爭行動電話之事實，認被告應有贓物之認
    識。是本件事證明確，被告故買贓物之犯行，堪以認定。
二、核被告丙○○所為，係犯刑法第三百四十九條第二項之故買贓物罪。被告先後五
    次故買贓物行為，均時間緊接，方法相同，所犯又屬構成要件相同之罪，顯係基
    於概括之犯意反覆為之，應依連續犯之規定論以一罪，並依法加重其刑。公訴人
    於犯罪事實部分，已記載該五次行為，是公訴人未依連續犯論罪，應屬漏載。爰
    審酌被告正值青壯，竟不思上進，率爾故買他人所竊取、搶奪之贓物，妨害被害
    人追償，行為實屬不當等一切情狀，量處如主文所示之刑，並諭知易科罰金之折
    算標準，以資懲儆。
據上論斷，應依刑事訴訟法第二百九十九條第一項前段，刑法第三百四十九條第二項
、第五十六條、第四十一條第一項前段，罰金罰鍰提高標準條例第一條前段、第二條
，判決如主文。
中      華      民      國      九十二      年    一    月    二十七    日
                                臺灣高雄地方法院刑事第一庭
                                    法  官  方  百  正
右正本證明與原本無異。
如不服本判決，應於判決送達後十日內，向本院提出上訴狀。
                                    書記官  張  金  蘭
中    華    民    國      九十二      年      一      月      二十七   日
附錄本案論罪科刑法條：
中華民國刑法第三百四十九條
收受贓物者，處三年以下有期徒刑、拘役或五百元以下罰金。
搬運、寄藏、故買贓物或為牙保者，處五年以下有期徒刑、拘役或科或併
科一千元以下罰金。
因贓物變得之財物，以贓物論。


司法院資訊處製作；財團法人民間司法改革基金會備份。
